臺灣臺中地方法院交通事件裁定　　　　100年度交聲字第521號
原處分機關　交通部公路總局臺中區監理所
異　議　人
即受處分人　林素鑾
上列異議人即受處分人因違反道路交通管理處罰條例案件，對於
交通部公路總局臺中區監理所於民國100年2月10日所為之處分（
中監違字第裁60-GF0000000號）聲明異議，本院裁定如下：
    主  文
異議駁回。
    理  由
一、原處分機關略以：異議人即受處分人林素鑾（下稱異議人）
    所有之車牌號碼2127-NH 號自用小客車，於民國99年12月19
    日17時30分許，在臺中市○○路與十甲路口處，因「車輛後
    保險桿影響號牌辨識」之違規，經臺中市警察局第三分局合
    作派出所員警依違反道路交通管理處罰條例第13條第1 款規
    定當場舉發。原處分機關於100年2月10日以中監違字第裁60
    -GF0000000號裁決書，依違反道路交通管理處罰條例第13條
    第1 款「以安裝其他器具之方式不能辨識號牌」規定，裁處
    罰鍰新臺幣（下同）3,000 元整，並責令申請換領牌照或改
    正，逾期依裁決書處罰主文裁處，應無不合等語。
二、聲明異議意旨略以：異議人所有車輛於95年間購買時，車商
    即裝置後保險踏板使用，本件遭警舉發有「後保險桿影響牌
    照辨識」之違規，實令人不解；又該車曾於98年6月4日在烏
    日環河路與五光路口處因未依號誌指示行駛，遭照相取締舉
    發違規，相片清晰，未影響牌照辨識，且百姓不知法規標準
    尺度，為顧及人民權益與避免民怨，請求撤銷本件裁決云云
    。
三、按「汽車號牌懸掛位置，除原設有固定位置外，應依下列規
    定懸掛固定：一汽車號牌每車兩面，應正面懸掛於車輛前後
    端之明顯適當位置。」、「汽車號牌不得變造損毀、塗抹或
    粘貼其他材料、加裝邊框或霓虹燈、裝置旋轉架、顛倒懸掛
    或以安裝其他器具之方式使不能辨認其牌號，並不得以他物
    遮蔽，如有污穢，致不能辨認其牌號時，應洗刷清楚。」道
    路交通安全規則第11條第1項第1 款、第2項分別定有明文。
    又按汽車行駛時，有損毀或變造汽車牌照、塗抹污損牌照，
    或以安裝其他器具之方式，使不能辨認其牌號者，處汽車所
    有人新臺幣2400元以上4800元以下罰鍰，並責令申請換領牌
    照或改正。道路交通管理處罰條例第13條第1款亦有明定。
四、經查，異議人所有車牌號碼2127-NH號自用小客車，於99年1
    2 月19日17時30分許，在臺中市○○路與十甲路口處，因汽
    車後車牌被裝置保險桿遮掩號牌，經警當場舉發有安裝其他
    器具遮蔽號牌使不能辨認其牌號之違規等情，有臺中市警察
    局中市警交字第GF0000000 號舉發違反道路交通管理事件通
    知單、臺中市警察局第三分局100年1月6日中分三交字第099
    0032991號函暨所附現場採證照片影本2張在卷可稽。異議人
    所有上開汽車有安裝其他器具遮蔽號牌使不能辨認其牌號之
    違規事實，已堪認定。異議人雖以前詞置辯，惟查：
(一)按上開道路交通安全規則第11條第1項第1款、第2 項及道路
    交通管理處罰條例第13條第1 款之立法意旨，無非係在便利
    道路交通管理之稽查，以達成道路交通管理處罰條例第1 條
    所揭櫫之「加強道路交通管理，維護交通秩序，確保交通安
    全」之立法目的；準此以言，所謂之「牌號不能辨識」，自
    非可特定於固定之採證角度，即其號牌懸掛之方式，或其安
    裝器具之情況，有足可提昇員警以肉眼或科學儀器辨識牌號
    之困難，尤以該車在「行駛中」，恐因其牌號辨識不易，而
    將導致日後交通稽查之不便，乃至因而無從舉發之可能，即
    足當之。經查，本院核閱並檢視原舉發機關取締本件違規時
    所拍攝之照片，拍攝之角度應係警員立於車後、依一般人能
    見之角度所拍攝，異議人所有上開車輛之車後部位業經加裝
    不銹鋼保險桿，且其車後號牌亦經該不銹鋼保險桿遮蔽約三
    分之一面積，致其上牌號未能清楚顯現；另依異議人所提出
    前因未依號誌指示行駛違規之採證照片所示，該攝影機裝設
    位置較高，與一般人觀看車牌號碼之角度並不相同，更足證
    惟有在高於一般人觀看之角度，始足以辨識異議人車輛之車
    牌號碼。綜上，異議人所有上開車輛之車後號牌，未能於行
    駛中、不分角度清楚顯現，將導致日後交通稽查之不便，揆
    諸上開說明，確屬該當「牌號不能辨識」之違規，至為明確
    。
(二)又異議人另以該車於購買時即有裝置後保險桿乙情置辯，惟
    經本院依職權向原舉發機關函查該車之出廠資料，前揭異議
    人所有自用小客車之原廠所示規格，車後未含不銹鋼保險桿
    （防撞桿），此有原處分機關100年3月9日中監車字第10010
    03277號函及該型車輛完成車尺寸圖影本各1紙在卷可憑，是
    異議人以此置辯，容有誤會，不足為採。
五、綜上所述，本件異議人違規加裝保險桿，使不能辨認其牌號
    之事實明確，原處分機關依道路交通管理處罰條例第13條第
    1款之規定，裁處異議人罰鍰3,000元整，並責令申請換領牌
    照或改正，核無違誤，異議人之異議無理由，自應將其異議
    駁回。
據上論斷，應依道路交通管理處罰條例第87條第2 項，道路交通
事件處理辦法第18條，裁定如主文。
中    華    民    國   100    年    3     月    22    日
                  交通法庭    法  官  潘曉玫
以上正本證明與原本無異。
如不服本裁定，應於裁定送達後五日內，向本院提出抗告狀（須
附繕本），並敘明抗告之理由。
                              書記官  張齡方
中    華    民    國   100    年    3     月    22    日